# 70%无偿转让股权+30%有偿转让股权

提问人：yangjiegeng 时间：2018-03-30 21:37:15
陈老师，您好。 A公司（70%）和B公司（30%）共同出资成立C公司（实收资本 1000 万），一年后A公司将70%的股权无偿的转让给D公司，又过了一年，B公司将股权有偿转给D公司，D公司支付 320 万。麻烦陈老师帮解答下： 1 、D公司收到70%的股权的时候该如何做账，会计分录怎么写？ 2 、D公司收到30%的股权的时候该如何做账，会计分录怎么写？ 3 、现在D公司持有C公司100%股权，合并层面该如何做抵消分录？

回答人：chenyiwei
A、B、D之间是什么关系？为何要无偿转让？D是否自取得70%股权开始控制C？两次股权转让时点C的净资产的账面价值和公允价值各为多少？两次股权转让是否为一揽子交易？

提问人：yangjiegeng 时间：2018-03-31 10:43:04
A、B、D之间没有任何关系，这个股权划转文件也是政府出具的，是为了整合资源才无偿划转的，D自取得70%股权时就开始控制C，第一次转让时点C的净资产是 43,148,959.43 ，第二次转让时点C的净资产是43,410,622.32 ，不知道是不是一揽子交易，政府让划转就转了。

回答人：chenyiwei
这种情况，表明A和D很可能是同受政府控制的关联方。因此，A和D之间的无偿划转，对D而言很可能构成一项同一控制下合并交易；日后D收购B所持有的30%股权时，按收购少数股权处理。

提问人：yangjiegeng 时间：2018-03-31 11:50:20
当再次取得30%股权的时候，D公司分录如下： 借方：长期股权投资 1302 万（43,410,622.32 *30%） 贷方：银行存款320 万 资本公积 982 万
合并抵消分录： 70%部分仍延续上年抵消分录方式做，30%部分 借方：实收资本 300 万
资本公积 982 万 贷方：长期股权投资 1302 万
请问这样做对吗？非常感谢

回答人：chenyiwei
再次取得30%股权，直接按所支付的价款作为投资成本，在个别报表层面上不调整资本公积，合并层面才调整。

提问人：yangjiegeng 时间：2018-03-31 11:52:32
补充问您个问题，如果C公司下面有三个子公司，在确认长投的时候是按照C公司单体净资产来确认，还得C公司及其子公司合并层面的净资产来确认？

回答人：chenyiwei
C及其子公司合并报表层面的归属母公司股东净资产。